【裁判字號】    95,交聲,586
【裁判日期】    950606
【裁判案由】    交管條例聲異
【裁判全文】
臺灣板橋地方法院交通事件裁定         95年度交聲字第586號
原處分機關  交通部公路總局臺中區監理所臺中市監理站
異  議  人  甲○○
即受處分人
上列受處分人因違反道路交通管理處罰條例案件，對於交通部公
路總局臺中區監理所臺中市監理站民國95年4 月7 日所為裁監稽
違字第裁61-AEB554082號、61-AEB554064號處分不服，聲明異議
，本院裁定如下：
    主  文
異議駁回。
    理  由
一、異議意旨略以：異議人即受處分人甲○○民國95年2 月17日
    至樹林監理站繳納新臺幣（下同）6,600 元之罰鍰並補發小
    客車駕駛執照，復至駕訓班學習職業駕駛，以換取謀生技能
    並於同年3 月28日取得執業登記，而另排定於同年4 月4日
    參加講習，嗣後臺北市交通隊承辦人員向異議人陳稱該執業
    登記證已於89年5 月17日被註銷。然異議人過去於執業登記
    證遭註銷之日起，即未有何駕駛計程車之執業行為且於任何
    車行中無相關資料，若有違法情事，行政機關亦應主動聯繫
    異議人，怎可讓異議人因此承受執照吊銷之重大裁罰？況異
    議人所犯之詐欺罪嫌係發生於90年6 月14日間，縱異議人於
    93年5 月12日，因詐欺案件經臺灣板橋地院判處有期徒刑5
    月確定，然上開詐欺犯行並非發生於異議人執業期中，而異
    議人亦已與當事人和解在案，豈可於2 年之後再予重複處罰
    ？原裁決處分於法尚有未合，爰請求撤銷原處分，改為免罰
    之處分云云。
二、按營業小客車駕駛人，在執業期中，犯竊盜、詐欺、贓物、
    妨害自由或刑法第230 條至第236 條各罪之一，經第一審法
    院判決有期徒刑以上之刑後，吊扣其營業小客車執業登記證
    。其經法院判決有期徒刑以上之刑確定者，吊銷其營業小客
    車執業登記證及駕駛執照，道路交通管理處罰條例第37條第
    3 項定有明文。又汽車駕駛人，曾依第37條第3 項之規定吊
    銷駕駛執照者，三年內不得考領駕駛執照，同條例第67條第
    2 項亦有規定。次按營業小客車駕駛人，不依規定期限，辦
    理執業登記事項之異動申報，逾期6 個月以上仍不辦理者，
    註銷其執業登記，而違反上開規定之行為，由公路主管機關
    處罰。道路交通管理處罰條例（即90年1 月17日修正發布，
    同年6 月1 日施行之規定）第36條第2 項，依同條例第8 條
    第1 項第1 款分別定有明文。
三、經查：
  (一)本件異議人即受處分人甲○○於88年6 月8 日向臺北市政府
    警察局辦理營業小客車駕駛人執業登記，並領有執業登記證
    ，然因該執業登記證未依規定期限參加年度查驗，於92年11
    月18日已逾6 個月以上，業經臺北市政府警察局註銷該執業
    登記並掣製舉發單移罰在案，此有臺北市政府警察局北市警
    交大字第AEB554064 號舉發違反道路交通管理事件通知單影
    本及臺北市政府警察局95年5 月5 日北市警交字第09534321
    900 號函各1 紙附卷可憑，是異議人以上揭情詞置辯，其執
    業登記證於89年5 月17日即遭註銷云云，顯有誤會。
  (二)而異議人於90年6 月14日間，因詐欺案件經本院於93年5 月
    12日以92年度易字第3014號刑事判決判處有期徒刑5 月，如
    易科罰金，以300 元折算一日並於確定之事實，為異議人所
    不否認，並經本院調取臺灣高等法院被告前案紀錄表暨上開
    刑事判決書在卷足稽，亦有臺北市政府警察局95年3 月31日
    北市警交字第09532394100 號函及臺北市政府警察局北市警
    交大字第AEB554082 號舉發違反道路交通管理事件通知單影
    本各1 份在卷可佐，是異議人於營業小客車執業期間中犯詐
    欺罪，經法院判決有期徒刑以上之刑確定之事實，堪以認定
    。
  (三)異議人雖辯稱其詐欺罪並非實際執業，即非於執業期中所犯
    云云，惟按道路交通管理處罰條例第37條第3 項所稱之執業
    期中犯詐欺罪，係指營業小客車駕駛人於執業登記證之有效
    期間內犯詐欺罪，此觀該條文用語係以「執業期中」而非「
    執業中」自明，且該條之立法目的在保障營業小客車乘客之
    安全及避免駕駛人利用營業小客車犯案，凡營業小客車駕駛
    人於執業期中犯詐欺罪者，均有危害乘客安全及利用營業小
    客車犯案之虞，其經法院判決有期徒刑以上之刑確定者，均
    應吊銷其營業小客車登記證及駕駛執照，始符該條規範意旨
    ，至營業小客車駕駛人於犯詐欺罪時事實上是否執業，在所
    不問，異議人上開所辯，要無足採。
四、從而，原處分機關援引首揭規定，裁處異議人註銷執業登記
    及吊銷駕駛執照，並三年內不得考領駕駛執照，並無不當，
    本件異議為無理由，應予駁回。
據上論斷，應依道路交通案件處理辦法第19條，裁定如主文。
中    華    民    國    95    年    6     月    6     日
                  交通法庭  法  官  林漢強
以上正本證明與原本無異
如不服本裁定應於送達後5日內向本院提出抗告狀
                            書記官  曾千庭
中    華    民    國    95    年    6     月    6     日


司法院資訊處製作；財團法人民間司法改革基金會備份。
